# 关于员工持股平台股份支付的会计实务案例求助

提问人：qinyegui 时间：2019-11-05 06:30:30
最近在做一个重大资产重组项目。标的公司的核心员工成立了一个员工持股平台，以优惠价格增资标的公司。由于该增资协议及合伙企业协议均没有对员工持股平台中的员工持有份额进行服务期限等任何限制性规定。因为，我们判断为立即可行权的以权益工具结算的股份支付。
现在进行加期审计，券商认为员工持股平台里面的员工有变动，需要进行会计处理。
项目组认为不需要，判断依据如下：
1 、该股份支付属于立即可行权的股份支付，已在股份支付授予日，一次性计入了管理费用。此处的授予日即是可行权日。
2 、员工持股平台中后续员工的变动，发生在行权日之后，无需进行会计处理。
对应的会计准则依据如下：《企业会计准则第 11 号——股份支付》：
第五条授予后立即可行权的换取职工服务的以权益结算的股份支付，应当在授予日按照权益工具的公允价值计入相关成本或费用，相应增加资本公积。
第七条企业在可行权日之后不再对已确认的相关成本或费用和所有者权益总额进行调整。
请帮忙判断上述对准则的理解是否正确，谢谢。

回答人：chenyiwei
后续“员工持股平台里面的员工有变动” 的原因是什么？是员工之间按照公允价值的自主转让，还是因为离职和或者业绩不达标，在标的公司实际控制人的主导下转让给新的激励对象？如果是，则再次转让的价格是否低于第二次转让时的公允价值？
如果是后一种情况，则应确认第二次股份支付费用，其金额为第二次转让日标的股份的公允价值与第二次转让价格之差。同时前期确认的第一次股份支付费用不能冲回。相关处理的原则见《计学撮要 2018 》之 “问题 1-4-8（实施股份支付收回授予的股权后重新授予其他员工是否存在费用重复确认问题）”。